臺灣臺中地方法院刑事判決　　　　　　　　　　　　九十四年度訴字第一四三五號
　　公　訴　人　臺灣臺中地方法院檢察署檢察官
　　被　　　告　甲○○
右列被告因違反毒品危害防制條例案件，經檢察官提起公訴（九十四年度毒偵字第一
五三七號），本院合議庭裁定改以簡式審判程序審理，判決如左：
    主  文
甲○○連續施用第一級毒品，處有期徒刑捌月；扣案之注射針筒壹支沒收。又連續施
用第二級毒品，處有期徒刑肆月。應執行有期徒刑拾壹月。扣案之注射針筒壹支沒收
。
    犯罪事實
一、甲○○前因施用毒品案件，經本院以八十九年度毒聲字第六九四五號裁定送觀察
    、勒戒後，認無繼續施用毒品之傾向，甫於民國九十年四月十三日執行完畢釋放
    ，並由臺灣臺中地方法院檢察署檢察官以九十年度毒偵緝字第一○七號、九十年
    度偵緝字第一六二號為不起訴處分確定在案。詎甲○○猶不知戒絕，明知海洛因
    及甲基安非他命已分別列為毒品危害防制條例第二條第二項第一款、第二款所稱
    之第一級毒品及第二級毒品，竟於觀察、勒戒執行完畢釋放後五年內，另分別基
    於施用第一級毒品海洛因及第二級毒品甲基安非他命之概括犯意，於自真實姓名
    年籍不詳之友人處購得第一級毒品海洛因及第二級毒品甲基安非他命後，即於九
    十四年三月一日某時及同年月二日某時，在臺中縣某加油站廁所內，以將第一級
    毒品海洛因加水稀釋後以注射針筒注射血管之方式，連續施用第一級毒品海洛因
    各一次，共計二次；另於前揭時、地，以將第二級毒品甲基安非他命放置在吸食
    器內，然後以火燒烤其底部，使生白煙吸入體內之方法，連續施用第二級毒品甲
    基安非他命各一次，共計二次。嗣於九十四年三月四日下午六時（起訴書誤載為
    十六時）許，在臺中縣梧棲鎮○○○街五一巷三六號住處為警持搜索票搜索查獲
    ，並扣得甲○○所有供施用第一級毒品海洛因所用之注射針筒一支。
二、案經臺中縣警察局清水分局報告臺灣臺中地方法院檢察署檢察官偵查起訴。
    理    由
一、訊據被告甲○○對於在右揭時、地，連續非法施用第一級毒品海洛因及第二級毒
    品甲基安非他命各二次之事實供承不諱，且被告於九十四年三月三日為警查獲時
    所採集之尿液，經送詮昕科技股份有限公司檢驗結果，確呈嗎啡、安非他命及甲
    基安非他命陽性反應，有該公司出具之濫用藥物尿液檢驗報告一紙在卷可稽，此
    外復有被告所有供施用第一級毒品海洛因所用之注射針筒一支扣案可資佐證，足
    見被告之自白與事實相符，而堪以採信。本件事證明確，被告連續施用第一級毒
    品海洛因及第二級毒品甲基安非他命犯行，均堪以認定。
二、被告前因施用毒品案件，經本院以八十九年度毒聲字第六九四五號裁定送觀察、
    勒戒後，認無繼續施用毒品之傾向，甫於九十年四月十三日執行完畢釋放，並由
    臺灣臺中地方法院檢察署檢察官以九十年度毒偵緝字第一○七號、九十年度偵緝
    字第一六二號為不起訴處分確定在案，有該不起訴處分書、臺灣臺中地方法院檢
    察署刑案資料查註紀錄表、臺灣高等法院被告全國前案紀錄表、臺灣高等法院在
    監在押全國紀錄表各一份附卷可參。被告於前案觀察、勒戒執行完畢釋放後，五
    年內再犯本件施用第一級、第二級毒品罪，應予依法論科。
三、查海洛因、甲基安非他命分別係毒品危害防制條例第二條第二項第一款、第二款
    所規定之第一級、第二級毒品。被告於前案觀察、勒戒執行完畢釋放後，五年內
    再行施用第一級毒品海洛因及第二級毒品甲基安非他命之行為，核係犯同條例第
    十條第一項之施用第一級毒品罪、第十條第二項之施用第二級毒品罪。其持有毒
    品之行為，意在供己施用，故持有之低度行為，應為施用之高度行為所吸收，均
    不另論罪。被告先後二次施用第一級毒品海洛因及第二級毒品甲基安非他命之犯
    行，均分別時間緊接，且觸犯構成要件相同之罪，顯均係基於概括犯意反覆為之
    ，應依刑法第五十六條連續犯之規定，分別論以一罪，並各加重其刑。被告所犯
    上開連續施用第一級毒品罪及連續施用第二級毒品罪之間，犯意各別，行為互殊
    ，應予分論併罰。如犯罪事實欄所示犯罪事實，檢察官雖僅就被告於九十四年三
    月一日某時之施用第一級毒品海洛因及於同年三月三日當日或回溯之四日內某時
    之施用第二級毒品甲基安非他命各一次之犯行提起公訴，就其餘施用第一級毒品
    海洛因及第二級毒品甲基安非他命之犯行，未經起訴，惟該部分犯行，既與檢察
    官起訴部分有連續犯之裁判上一罪關係，自為起訴效力所及，本院自應併予審理
    。爰審酌被告前因施用毒品犯行，甫經觀察、勒戒，竟猶故態復萌，再施用毒品
    海洛因不輟，無視於毒品對於自身健康之戕害及國家對於杜絕毒品犯罪之禁令，
惡性非輕，惟於本院審理時坦認罪行，態度尚佳等一切情狀，各量處如主文所示
    之刑，並定其應執行刑。扣案之注射針筒一支，為被告所有，且為供其犯施用第
    一級毒品罪所用之物，業據被告於本院審理時供明在卷，爰依刑法第三十八條第
    一項第二款，宣告沒收。
據上論斷，應依刑事訴訟法第二百七十三條之一第一項、第二百九十九條第一項前段
，毒品危害防制條例第十條第一項、第二項、第二十三條第二項，刑法第十一條前段
、第五十六條、第五十一條第五款、第三十八條第一項第二款，判決如主文。
本案經檢察官乙○○到庭執行職務。
中      華      民      國      九十四      年    六    月      九      日
                                臺灣臺中地方法院刑事第四庭
                                    法  官  郭  妙  俐
右正本證明與原本無異。
如不服本判決，應於判決送達後十日內向本院提出上訴狀，上訴於臺灣高等法院臺中
分院( 須附繕本 )。
                                    書記官
中      華      民      國      九十四      年    六    月      九      日
附錄本案論罪科刑法條全文
毒品危害防制條例第十條
施用第一級毒品者，處六月以上五年以下有期徒刑。
施用第二級毒品者，處三年以下有期徒刑。
